臺灣板橋地方法院刑事判決　　　　　　　 94年度易字第818號
公　訴　人　臺灣板橋地方法院檢察署檢察官
被　　　告　乙○○
　　　　　　　　　　　號
選任辯護人　游孟輝律師
上列被告因恐嚇取財案件，經檢察官提起公訴（94年度核退偵字
第193 號），本院合議庭裁定依簡式審判程序審理，本院判決如
下：
    主  文
乙○○意圖為自己不法之所有，以恐嚇使人將本人之物交付未遂
，處有期徒刑肆月，如易科罰金以佰元折算壹日。緩刑貳年。
扣案瓦斯槍壹支（含彈匣壹個，槍枝管制編號：0000000000），
沒收之。
    事  實
一、乙○○於民國93年12月12日上午7 時15分許，基於意圖為自
    已不法所有之犯意，在臺北縣新莊市○○路○ 段103 號後方
    防火巷內，持其所有之瓦斯槍一支（含彈匣一個，槍枝管制
    編號：0000000000，經鑑定後認係不具殺傷力之玩具手槍）
    ，由後方抵住甲○○之背部，恐嚇其交出錢包，致使甲○○
    心生畏懼；惟經甲○○轉身將乙○○手中之瓦斯槍擊落，並
    自後方抱住乙○○後，始未得逞。嗣經甲○○報警，經警於
    同日上午7 時20分許，在上址逮捕乙○○，並扣得其所有供
    其犯本罪所用之瓦斯槍一支（含彈匣一個），及其所有然與
    本案並無關係之電擊棒一支（此部分另由本院三重簡易庭依
    社會秩序維護法裁處）。
二、案經臺北縣政府警察局新莊分局報告臺灣板橋地方法院檢察
    署檢察官偵查起訴。
    理  由
一、訊據被告乙○○對於右揭犯罪事實均坦承不諱，核與證人即
    被害人甲○○在警詢證述與偵查中結證之情節相符。此外，
    復有被告所有，供其犯本罪所用之瓦斯槍一支（含彈匣一個
    ，槍枝管制編號：0000000000），扣案足資佐證。而上開扣
    案之瓦斯槍經送內政部警政署刑事警察局鑑定結果認：「送
    鑑瓦斯槍一支（槍枝管制編號：0000000000），認係仿GLOC
    K23 型半自動手槍外型製造之玩具手槍，以填充氣體為發射
    動力，機械性能良好，經實際試射，其發射動能甚微，認不
    具殺傷力」等情，此有卷附該局所出具之槍彈鑑定書可稽（
    見94年度核退偵字第193 號偵查卷第20至22頁）。事證明確
    ，被告犯行堪以認定，應予依法論科。
二、核被告所為，係犯刑法第346 條第3 項、第1 項之恐嚇取財
    未遂罪。被告已著手於恐嚇取財之行為，然尚未得手，為未
    遂犯，應依刑法第26條之規定減輕其刑。爰審酌被告正值青
    年，不思向上，竟利用持瓦斯槍之方式恐嚇被害人甲○○交
    出財物，嚴重破壞社會秩序，惡性非輕，不宜輕縱，然被告
    犯後業已坦承犯行，尚知悔悟，且被害人甲○○亦已在警詢
    中陳述不欲對被告提出告訴（見94年度核退偵字第193 號偵
    查卷第10頁），另被害人並未有何財物之損失，再被告、辯
    護人與公訴人皆具體請求本院判處被告有期徒刑四月等一切
    情狀，量處被告如主文所示之刑，並諭知如易科罰金之折算
    標準，以資懲儆。又被告前未曾受有期徒刑以上刑之宣告，
    此有臺灣高等法院被告前案紀錄表一件在卷可稽，被告因一
    時失慮，偶罹刑典，事後已坦承犯行，深具悔意，經此偵審
    程序及罪刑之宣告後，應知警惕而無再犯之虞，本院因認暫
    不執行其刑為當，予以宣告緩刑二年，用啟自新。
三、至扣案瓦斯槍一支（含彈匣一個，槍枝管制編號：00000000
    00），係被告所有，供被告犯本件恐嚇取財罪所用之物，業
    據被告供述明確，上開物品，應依刑法第38條第1 項第2 款
    、第3 項之規定，宣告沒收之。另扣案電擊棒一支雖係被告
    所有，然被告並未以之作為犯本罪之工具等情，業經被告供
    述明確，核與被害人甲○○證述之情節相符，公訴人亦不爭
    執上開電擊棒與本案無關，且該物亦非屬於違禁物，故上開
    扣案之電擊棒一支爰不宣告沒收。
四、末按「除被告所犯為死刑、無期徒刑、最輕本刑為三年以上
    有期徒刑之罪或高等法院管轄第一審案件者外，於前條第一
    項程序進行中，被告先就被訴事實為有罪之陳述時，審判長
    得告知被告簡式審判程序之旨，並聽取當事人、代理人、辯
    護人及輔佐人之意見後，裁定進行簡式審判程序。」刑事訴
    訟法第273 條之1 第1 項定有明文。查本件被告所犯上開竊
    盜罪，非最輕本刑為三年以上有期徒刑之罪，且被告於本院
    94年8 月11日審判程序進行中，復就被訴之事實為有罪之陳
    述，經告知被告簡式審判程序之旨，被告、辯護人及公訴人
    對於本件改依簡式審判程序審理亦均表示無意見，本院即依
    前揭刑事訴訟法規定，裁定本件進行簡式審判程序，末此敘
    明。
據上論斷，應依刑事訴訟法第299 條第1 項前段、第273 條之1
第1 項，刑法第346 條第3 項、第1 項、第26條、第41條第1 項
前段、第74條第1 款、第38條第1 項第2 款、第3 項，罰金罰鍰
提高標準條例第1 條前段、第2 條，判決如主文。
本案經檢察官楊仲農庭執行職務。
中　　華　　民　　國　　94　　年　　8 　　月　　31　　日
                刑事第七庭   法  官  許必奇
以上正本證明與原本無異。
如不服本判決，應於判決送達後10日內，向本院提出上訴狀。
                             書記官　金和國
中　　華　　民　　國　　94　　年　　8 　　月　　31　　日
附錄：
中華民國刑法第346條：
意圖為自己或第 3 人不法之所有，以恐嚇使人將本人或第 3 人
之物交付者，處六月以上五年以下有期徒刑，得併科1000元以下
罰金。
以前項方法得財產上不法之利益，或使第 3 人得之者，亦同。
前二項之未遂犯罰之。
